【裁判字號】    92,交抗,1222
【裁判日期】    921230
【裁判案由】    違反道路交通管理處罰條例
【裁判全文】
臺灣高等法院交通事件裁定                      九十二年度交抗字第一二二二號
    抗  告  人
    即受處分人  甲○○
右抗告人因違反道路交通管理處罰條例案件，不服臺灣士林地方法院，中華民國九十
二年十一月十九日所為裁定（九十二年度交聲字第九九九號），提起抗告，本院裁定
如左：
    主  文
抗告駁回。
    理  由
一、按道路交通管理處罰條例第三十一條第一項規定：汽車行駛於道路上，其汽車駕
    駛人或前座乘客未繫安全帶者，處駕駛人新台幣一千五百元罰鍰。次按同條例第
    六十條第一項規定：汽車駕駛人，駕駛汽車有違反本條例之行為，經交通勤務警
    察或依法令執行交通稽查任務人員制止時，不聽制止或拒絕停車接受稽查而逃逸
    者，除按各該條規定處罰外，處新台幣三千元以上六千元以下罰鍰。又按汽車駕
    駛人，違反第六十條第一項情形者，記違規點數一點，同條例第六十三條第一項
    第一款定有明文。
二、原處分意旨略以：本件受處分人即異議人甲○○，駕駛五Ｌ─七八一○號車於民
    國（下同）九十二年八月八日十二時二十七分在臺北市○○○路○段二一巷被台
    北市政府警察局內湖分局舉發「汽車行駛於道路上，其汽車駕駛人未繫安全帶者
    、違反處罰條例之行為，不聽勤務人員制止」違規，依違反道路交通管理處罰條
    例第三十一條第一項、第六十條第一項規定，處罰鍰共計新台幣四千五百元整，
    並依同條例第六十三條第一項第一款，記違規點數一點。
三、原裁定略以：證人即承辦警員歐建成於九十二年十一月十四日在本院結證稱：今
    年八月八日十二點二十七分時，我跟另一名同事在民權東路六段二一巷口執行路
    檢勤務，在這時現場有一部自小客車號五Ｌ─七八一○從二十一巷內往巷口行駛
    ，我在距離這部車十公尺前，有看到這部車，到距離七公尺時我發現莊明德沒有
    繫安全帶，我就用手勢請莊靠邊停車，這條巷子有八米寬，那時我站在巷口，莊
    就把車切向我的左前方直接右轉往民權東路上，這時莊就邊拉安全帶，邊開過去
    ，沿著民權東路內側車道往前走。我跟我同事就各騎一部機車追過去，追到民權
    東路六段四十六號旁左轉的巷子裡面，我就在巷子裡將莊攔下來。我就請莊出示
    證件，跟他講他沒有繫安全帶請他出示證件，他就辯稱他有繫安全帶，我就跟莊
    講他已違反道路交通安全規則的規定未繫安全帶及為何不停，我就填舉發單，把
    通知單給莊，但莊沒有簽收。我只是依法告發，因為莊車子的玻璃是透明的，且
    莊又穿素色的衣服，且當天天氣晴朗，所以我看的很清楚等語。又本件並無任何
    積極證據足以證明該執勤員警之舉發係屬虛偽，或使人足信該名員警有何不可採
    之品性證據或前科證據存在，則執勤員警本於其維護交通秩序安全職責所為之依
    法舉發，自應受到合法正確之推定。是受處分人空言異議，自無可採，本件受處
    分人違規事實明確，原處分並無違法或不當，本件異議為無理由，應予駁回。
四、經核原裁定認事用法，洵無違誤。查本件之舉發警員歐建成業以證人身分於原審
    到庭詳證抗告人之違規事實屬實，且又無其他積極證據足資證明警員故為虛偽之
    陳述，則對其證詞即無不予採納之理由，抗告人仍執陳詞否認違規，而指摘原裁
    定不當，為無理由，應予駁回。
據上論斷，應依道路交通案件處理辦法第二十六條，刑事訴訟法第四百十二條，裁定
如主文。
中      華      民      國    九十二    年     十二     月     三十     日
                              臺灣高等法院交通法庭
                                    審判長法  官  劉  景  星
                                          法  官  謝  靜  恒
                                          法  官  陳  志  洋
右正本證明與原本無異。
不得再抗告。
                                          書記官  蔡  佩  珊
中      華      民      國    九十三    年      一      月      五      日


司法院資訊處製作；財團法人民間司法改革基金會備份。
